臺灣苗栗地方法院刑事判決
111年度交易字第41號
公  訴  人  臺灣苗栗地方檢察署檢察官
被      告  林陳煥盛


上列被告因公共危險案件，經檢察官提起公訴（111年度偵字第5
83號），被告於本院準備程序中，就被訴之事實為有罪之陳述，
經本院告知其簡式審判程序之旨，並聽取當事人之意見，改依簡
式審判程序審理，判決如下：
    主  文
林陳煥盛駕駛動力交通工具而吐氣所含酒精濃度達每公升零點二
五毫克以上，累犯，處有期徒刑陸月，併科罰金新臺幣參萬元，
有期徒刑如易科罰金，罰金如易服勞役，均以新臺幣壹仟元折算
壹日。
    事  實
一、林陳煥盛於民國110年12月31日晚上9時至晚上9時30分許，在
    其位於苗栗縣○○市○○路000號之住處內飲用米酒及保力達酒精
    飲料各1杯後，於吐氣所含酒精濃度已達每公升0.25毫克以上
    之際，仍於111年1月1日上午6時許，基於酒後駕駛動力交通
    工具之犯意，駕駛車牌號碼00-0000號自用小客車上路，前往
    苗栗縣頭份市頭份市場販賣花卉。嗣於同日中午12時40分許
    ，返家途經苗栗縣○○市○○路000號前，因違規跨越雙黃線迴轉
    而為警攔查，發現其身上散發濃厚酒味，遂對其施以吐氣酒
    精濃度測試，於同日下午1時許，測得其吐氣酒精濃度值達每公
    升0.34毫克，而查獲上情。
二、案經苗栗縣警察局頭份分局報告臺灣苗栗地方檢察署檢察官
    偵查起訴。
    理  由
一、本案被告林陳煥盛所犯係死刑、無期徒刑或最輕本刑為3 年
    以上有期徒刑以外之罪，亦非高等法院管轄之第一審案件，
    其於準備程序進行中，就被訴事實為有罪之陳述，經本院告
    知簡式審判程序進行審理，是依刑事訴訟法第273條之2規定
    ，本案之證據調查，不受同法第159條第1項、第161條之2、
    第161條之3、第163條之1及第164條至第170條規定之限制，
    合先敘明。
二、上開犯罪事實，業據被告於警詢、偵訊及本院審理中坦承不
    諱（見偵卷第11、28頁，本院卷第29、32、34頁），並有頭
    份分局頭份派出所酒精測定紀錄表、財團法人工業技術研究
    院呼氣酒精測試器檢定合格證書、苗栗縣警察局舉發違反道
    路交通管理事件通知單各1份在卷可參（見偵卷第13至15頁
    ）。綜上，足認被告之自白與事實相符，被告所犯上開犯行
    ，堪以認定，應依法論科。
三、論罪科刑部分：
  ㈠按行為後法律有變更者，適用行為時之法律，但行為後之法
    律有利於行為人者，適用最有利於行為人之法律，刑法第2
    條第1項定有明文。查本案被告行為後，刑法第185條之3第1
    項規定於民國111年1月28日經總統公布修正施行，並自同年
    月31日起生效。按行為後法律有變更者，適用行為時之法律
    ，但行為後之法律有利於行為人者，適用最有利於行為人之
    法律，刑法第2條第1項定有明文。修正前刑法第185條之3第
    1項規定：「駕駛動力交通工具而有下列情形之一者，處2年
    以下有期徒刑，得併科20萬元以下罰金：一、吐氣所含酒精
    濃度達每公升0.25毫克或血液中酒精濃度達百分之0.05以上
    。二、有前款以外之其他情事足認服用酒類或其他相類之物
    ，致不能安全駕駛。三、服用毒品、麻醉藥品或其他相類之
    物，致不能安全駕駛。」，修正後之同條項條文則為「駕駛
    動力交通工具而有下列情形之一者，處3年以下有期徒刑，
    得併科30萬元以下罰金：一、吐氣所含酒精濃度達每公升0.
    25毫克或血液中酒精濃度達百分之0.05以上。二、有前款以
    外之其他情事足認服用酒類或其他相類之物，致不能安全駕
    駛。三、服用毒品、麻醉藥品或其他相類之物，致不能安全
    駕駛。」。經比較修正前、後之法律，新法提高自由刑及罰
    金刑上限，故本案新舊法比較之結果，應以被告行為時即修
    正前之刑法第185條之3第1項之規定對被告較為有利。
  ㈡核被告所為，係犯修正前刑法第185條之3第1項第1款駕駛動
    力交通工具而吐氣所含酒精濃度達每公升0.25毫克以上之罪
    。被告前因酒後駕駛之公共危險案件，經本院以108年度苗
    交簡字第26號判決判處有期徒刑6月確定，於108年4月16日
    易科罰金執行完畢，此有臺灣高等法院被告前案紀錄表1 份
    存卷可查，被告於有期徒刑之執行完畢後，5年以內故意再
    犯有期徒刑以上之罪，為累犯，本院參酌司法院釋字第775
    號解釋文意旨，考量本案與前案罪責類似，爰依法第47條第
    1項規定，加重其刑。
  ㈢爰審酌被告前有酒後駕車之犯罪科刑紀錄（累犯部分不重複
    評價），有臺灣高等法院被告前案紀錄表1份在卷可佐，其
    其明知酒精成分對人之意識、判斷及行為控制能力均具有不
    良影響，酒後駕車對一般往來之公眾及駕駛人自身皆具有高
    度危險性，竟於飲用酒類後吐氣酒精濃度達每公升0.34毫克
    ，即已達不能安全駕駛動力交通工具之程度，仍駕車行駛於
    公眾往來之道路上，雖未發生交通事故，已有危害行車安全
    之虞，惟慮及其犯後坦承犯行，兼衡其於本院審理中自陳賣
    花為業、月收入新臺幣5萬元、智識程度國中畢業，母親在
    療養院之生活狀況等一切情狀，量處如主文所示之刑，並諭
    知有期徒刑易科罰金及罰金易服勞役之折算標準。
據上論斷，應依刑事訴訟法第273條之1第1項、第299條第1項前
段，刑法第2條第1項、第185條之3第1項第1款（修正前）、第47
條第1項、第41條第1項前段、第42條第3項前段，刑法施行法第1
條之1第1項，判決如主文。
本案經檢察官邱舒虹提起公訴，檢察官楊岳都到庭執行職務。
中　　華　　民　　國　　111 　年　　3 　　月　　17　　日
                  刑事第四庭  法  官  郭世顏
以上正本證明與原本無異。　　　　　　　　　　　　　　　　如不服本判決應於收受判決後20日內向本院提出上訴書狀，並應敘述具體理由。其未敘述上訴理由者，應於上訴期間屆滿後20日內向本院補提理由書(均須按他造當事人之人數附繕本)「切勿逕送上級法院」。
                               書記官  呂  彧
中　　華　　民　　國　　111 　年　　3 　　月　　17　　日

附錄本案論罪科刑法條全文：
修正前中華民國刑法第185條之3
駕駛動力交通工具而有下列情形之一者，處 2 年以下有期徒刑
，得併科 20 萬元以下罰金：
一、吐氣所含酒精濃度達每公升零點二五毫克或血液中酒精濃度
    達百分之零點零五以上。
二、有前款以外之其他情事足認服用酒類或其他相類之物，致不
    能安全駕駛。
三、服用毒品、麻醉藥品或其他相類之物，致不能安全駕駛。
因而致人於死者，處 3 年以上 10 年以下有期徒刑；致重傷者
，處 1 年以上 7 年以下有期徒刑。
曾犯本條或陸海空軍刑法第 54 條之罪，經有罪判決確定或經緩
起訴處分確定，於五年內再犯第 1 項之罪因而致人於死者，處
無期徒刑或 5 年以上有期徒刑；致重傷者，處 3 年以上 10 年
以下有期徒刑。